SciBin2/dics/ru_RU.aff
FLAG long
SFX NN Y 156
SFX NN ть ю [аея]ть #читать --> читаю (н.в.е.ч.п.л.)
SFX NN ть ем [аея]ть #читать --> читаем (н.в.мн.ч.п.л.)
SFX NN ть ешь [аея]ть #читать --> читаешь (н.в.е.ч.в.л.)
SFX NN ть ете [аея]ть #читать --> читаете (н.в.мн.ч.в.л.)
SFX NN ть ет [аея]ть #читать --> читает (н.в.е.ч.т.л.)
SFX NN ть ют [аея]ть #читать --> читают (н.в.мн.ч.т.л.)
SFX NN ться юсь [аея]ться #брызгаться --> брызгаюсь (н.в.е.ч.п.л.)
SFX NN ться емся [аея]ться #брызгаться --> брызгаемся (н.в.мн.ч.п.л.)
SFX NN ться ешься [аея]ться #брызгаться --> брызгаешься (н.в.е.ч.в.л.)
SFX NN ться етесь [аея]ться #брызгаться --> брызгаетесь (н.в.мн.ч.в.л.)
SFX NN ться ется [аея]ться #брызгаться --> брызгается (н.в.е.ч.т.л.)
SFX NN ться ются [аея]ться #брызгаться --> брызгаются (н.в.мн.ч.т.л.)
SFX NN ить у [жчшщ]ить #учить --> учу (н.в.е.ч.п.л.)
SFX NN ить ю [^жчшщ]ить #белить --> белю (н.в.е.ч.п.л.)
SFX NN ить им ить #учить --> учим (н.в.мн.ч.п.л.)
SFX NN ить ем обрящить #обрящить --> обрящем (цк.-сл.н.в.мн.ч.п.л.)
SFX NN ить ишь ить #учить --> учишь (н.в.е.ч.в.л.)
SFX NN ить ешь обрящить #обрящить --> обрящешь (цк.-сл.н.в.е.ч.в.л.)
SFX NN ить ите ить #учить --> учите (н.в.мн.ч.в.л.)
SFX NN ить ете обрящить #обрящить --> обрящете (цк.-сл.н.в.мн.ч.в.л.)
SFX NN ить ит ить #учить --> учит (н.в.е.ч.т.л.)
SFX NN ить ет обрящить #обрящить --> обрящет (цк.-сл.н.в.е.ч.т.л.)
SFX NN ить ут обрящить #обрящить --> обрящут (цк.-сл.н.в.мн.ч.т.л.)
SFX NN ить ат [жчшщ]ить #учить --> учат (н.в.мн.ч.т.л.)
SFX NN ить ят [^жчшщ]ить #белить --> белят (н.в.мн.ч.т.л.)
SFX NN иться усь [жчшщ]иться #учиться --> учусь (н.в.е.ч.п.л.)
SFX NN иться юсь [^жчшщ]иться #силиться --> силюсь (н.в.е.ч.п.л.)
SFX NN иться имся иться #учиться --> учимся (н.в.мн.ч.п.л.)
SFX NN иться ишься иться #учиться --> учишься (н.в.е.ч.в.л.)
SFX NN иться итесь иться #учиться --> учитесь (н.в.мн.ч.в.л.)
SFX NN иться ится иться #учиться --> учится (н.в.е.ч.т.л.)
SFX NN иться атся [жчшщ]иться #учиться --> учатся (н.в.мн.ч.т.л.)
SFX NN иться ятся [^жчшщ]иться #силиться --> силятся (н.в.мн.ч.т.л.)
SFX NN оть ю оть #колоть --> колю (н.в.е.ч.п.л.)
SFX NN оть ем оть #колоть --> колем (н.в.мн.ч.п.л.)
SFX NN оть ешь оть #колоть --> колешь (н.в.е.ч.в.л.)
SFX NN оть ете оть #колоть --> колете (н.в.мн.ч.в.л.)
SFX NN оть ет оть #колоть --> колет (н.в.е.ч.т.л.)
SFX NN оть ют оть #колоть --> колют (н.в.мн.ч.т.л.)
SFX NN оться юсь оться #колоться --> колюсь (н.в.е.ч.п.л.)
SFX NN оться емся оться #колоться --> колемся (н.в.мн.ч.п.л.)
SFX NN оться ешься оться #колоться --> колешься (н.в.е.ч.в.л.)
SFX NN оться етесь оться #колоться --> колетесь (н.в.мн.ч.в.л.)
SFX NN оться ется оться #колоться --> колется (н.в.е.ч.т.л.)
SFX NN оться ются оться #колоться --> колются (н.в.мн.ч.т.л.)
SFX NN ть ю [бдз]уть #дуть --> дую (н.в.е.ч.п.л.)
SFX NN ть ем [бдз]уть #дуть --> дуем (н.в.мн.ч.п.л.)
SFX NN ть ешь [бдз]уть #дуть --> дуешь (н.в.е.ч.в.л.)
SFX NN ть ете [бдз]уть #дуть --> дуете (н.в.мн.ч.в.л.)
SFX NN ть ет [бдз]уть #дуть --> дует (н.в.е.ч.т.л.)
SFX NN ть ют [бдз]уть #дуть --> дуют (н.в.мн.ч.т.л.)
SFX NN ться юсь [бдз]уться #дуться --> дуюсь (н.в.е.ч.п.л.)
SFX NN ться емся [бдз]уться #дуться --> дуемся (н.в.мн.ч.п.л.)
SFX NN ться ешься [бдз]уться #дуться --> дуешься (н.в.е.ч.в.л.)
SFX NN ться етесь [бдз]уться #дуться --> дуетесь (н.в.мн.ч.в.л.)
SFX NN ться ется [бдз]уться #дуться --> дуется (н.в.е.ч.т.л.)
SFX NN ться ются [бдз]уться #дуться --> дуются (н.в.мн.ч.т.л.)
SFX NN уть у [н]уть #дернуть --> дерну (н.в.е.ч.п.л.)
SFX NN уть ем [н]уть #дернуть --> дернем (н.в.мн.ч.п.л.)
SFX NN уть ешь [н]уть #дернуть --> дернешь (н.в.е.ч.в.л.)
SFX NN уть ете [н]уть #дернуть --> дернете (н.в.мн.ч.в.л.)
SFX NN уть ет [н]уть #дернуть --> дернет (н.в.е.ч.т.л.)
SFX NN уть ут [н]уть #дернуть --> дернут (н.в.мн.ч.т.л.)
SFX NN уться усь [н]уться #дернуться --> дернусь (н.в.е.ч.п.л.)
SFX NN уться емся [н]уться #дернуться --> дернемся (н.в.мн.ч.п.л.)
SFX NN уться ешься [н]уться #дернуться --> дернешься (н.в.е.ч.в.л.)
SFX NN уться етесь [н]уться #дернуться --> дернетесь (н.в.мн.ч.в.л.)
SFX NN уться ется [н]уться #дернуться --> дернется (н.в.е.ч.т.л.)
SFX NN уться утся [н]уться #дернуться --> дернутся (н.в.мн.ч.т.л.)
SFX NN ыть ою ыть #рыть --> рою (н.в.е.ч.п.л.)
SFX NN ыть оем ыть #рыть --> роем (н.в.мн.ч.п.л.)
SFX NN ыть оешь ыть #рыть --> роешь (н.в.е.ч.в.л.)
SFX NN ыть оете ыть #рыть --> роете (н.в.мн.ч.в.л.)
SFX NN ыть оет ыть #рыть --> роет (н.в.е.ч.т.л.)
SFX NN ыть оют ыть #рыть --> роют (н.в.мн.ч.т.л.)
SFX NN ыться оюсь ыться #рыться --> роюсь (н.в.е.ч.п.л.)
SFX NN ыться оемся ыться #рыться --> роемся (н.в.мн.ч.п.л.)
SFX NN ыться оешься ыться #рыться --> роешься (н.в.е.ч.в.л.)
SFX NN ыться оетесь ыться #рыться --> роетесь (н.в.мн.ч.в.л.)
SFX NN ыться оется ыться #рыться --> роется (н.в.е.ч.т.л.)
SFX NN ыться оются ыться #рыться --> роются (н.в.мн.ч.т.л.)
SFX NN истать ещу блистать #блистать --> блещу (н.в.е.ч.п.л.)
SFX NN истать ещем блистать #блистать --> блещем (н.в.мн.ч.п.л.)
SFX NN истать ещешь блистать #блистать --> блещешь (н.в.е.ч.в.л.)
SFX NN истать ещете блистать #блистать --> блещете (н.в.мн.ч.в.л.)
SFX NN истать ещет блистать #блистать --> блещет (н.в.е.ч.т.л.)
SFX NN истать ещут блистать #блистать --> блещут (н.в.мн.ч.т.л.)
SFX NN ть у зть #грызть --> грызу (н.в.е.ч.п.л.)
SFX NN ть ем зть #грызть --> грызем (н.в.мн.ч.п.л.)
SFX NN ть ешь зть #грызть --> грызешь (н.в.е.ч.в.л.)
SFX NN ть ете зть #грызть --> грызете (н.в.мн.ч.в.л.)
SFX NN ть ет зть #грызть --> грызет (н.в.е.ч.т.л.)
SFX NN ть ут зть #грызть --> грызут (н.в.мн.ч.т.л.)
SFX NN ться усь зться #рыться --> грызусь (н.в.е.ч.п.л.)
SFX NN ться емся зться #рыться --> грыземся (н.в.мн.ч.п.л.)
SFX NN ться ешься зться #рыться --> грызешься (н.в.е.ч.в.л.)
SFX NN ться етесь зться #рыться --> грызетесь (н.в.мн.ч.в.л.)
SFX NN ться ется зться #рыться --> грызется (н.в.е.ч.т.л.)
SFX NN ться утся зться #рыться --> грызутся (н.в.мн.ч.т.л.)
SFX NN сть ду [ая]сть #красть --> краду (н.в.е.ч.п.л.)
SFX NN сть дем [ая]сть #красть --> крадем (н.в.мн.ч.п.л.)
SFX NN сть дешь [ая]сть #красть --> крадешь (н.в.е.ч.в.л.)
SFX NN сть дете [ая]сть #красть --> крадете (н.в.мн.ч.в.л.)
SFX NN сть дет [ая]сть #красть --> крадет (н.в.е.ч.т.л.)
SFX NN сть дут [ая]сть #красть --> крадут (н.в.мн.ч.т.л.)
SFX NN сться дусь [ая]сться #красться --> крадусь (н.в.е.ч.п.л.)
SFX NN сться демся [ая]сться #красться --> крадемся (н.в.мн.ч.п.л.)
SFX NN сться дешься [ая]сться #красться --> крадешься (н.в.е.ч.в.л.)
SFX NN сться детесь [ая]сться #красться --> крадетесь (н.в.мн.ч.в.л.)
SFX NN сться дется [ая]сться #красться --> крадется (н.в.е.ч.т.л.)
SFX NN сться дутся [ая]сться #красться --> крадутся (н.в.мн.ч.т.л.)
SFX NN чь ку чь #печь --> пеку (н.в.мн.ч.п.л.)
SFX NN чь чем чь #печь --> печем (н.в.мн.ч.п.л.)
SFX NN чь чешь чь #печь --> печешь (н.в.е.ч.в.л.)
SFX NN чь чете чь #печь --> печете (н.в.мн.ч.в.л.)
SFX NN чь чет чь #печь --> печет (н.в.е.ч.т.л.)
SFX NN чь кут чь #печь --> пекут (н.в.мн.ч.т.л.)
SFX NN чься кусь чься #спечься --> спекусь (н.в.мн.ч.п.л.)
SFX NN чься чемся чься #спечься --> спечемся (н.в.мн.ч.п.л.)
SFX NN чься чешься чься #спечься --> спечешься (н.в.е.ч.в.л.)
SFX NN чься четесь чься #спечься --> спечетесь (н.в.мн.ч.в.л.)
SFX NN чься чется чься #спечься --> спечется (н.в.е.ч.т.л.)
SFX NN чься кутся чься #спечься --> спекутся (н.в.мн.ч.т.л.)
SFX NN ти у [зс]ти #нести --> несу (н.в.мн.ч.п.л.)
SFX NN ти ем [зс]ти #нести --> несем (н.в.мн.ч.п.л.)
SFX NN ти ешь [зс]ти #нести --> несешь (н.в.е.ч.в.л.)
SFX NN ти ете [зс]ти #нести --> несете (н.в.мн.ч.в.л.)
SFX NN ти ет [зс]ти #нести --> несет (н.в.е.ч.т.л.)
SFX NN ти ут [зс]ти #нести --> несут (н.в.мн.ч.т.л.)
SFX NN тись усь [зс]тись #нестись --> несусь (н.в.мн.ч.п.л.)
SFX NN тись емся [зс]тись #нестись --> несемся (н.в.мн.ч.п.л.)
SFX NN тись ешься [зс]тись #нестись --> несешься (н.в.е.ч.в.л.)
SFX NN тись етесь [зс]тись #нестись --> несетесь (н.в.мн.ч.в.л.)
SFX NN тись ется [зс]тись #нестись --> несется (н.в.е.ч.т.л.)
SFX NN тись утся [зс]тись #нестись --> несутся (н.в.мн.ч.т.л.)
